臺灣臺北地方法院民事裁定　　　　　　　100年度聲字第643號
聲　請　人　謝文華
相　對　人　坡心商業股份有限公司
法定代理人　吳藏
相　對　人　許日旭
上列當事人間聲請停止執行事件，本院裁定如下：
    主  文
聲請駁回。
    理  由
一按有回復原狀之聲請，或提起再審或異議之訴，或對於和解為
  繼續審判之請求，或提起宣告調解無效之訴、撤銷調解之訴，
  或對於許可強制執行之裁定提起抗告時，法院因必要情形或依
  聲請定相當並確實之擔保，得為停止強制執行之裁定，強制執
  行法第18條第2 項定有明文。而所謂必要情形，固由法院依職
  權裁量定之。然法院為此決定，應就異議之訴在法律上是否顯
  無理由，以及如不停止執行，將來是否難於回復執行前之狀態
  ，及倘予停止執行，是否無法防止債務人濫行訴訟以拖延執行
  ，致債權人之權利無法迅速實現等各種情形予以斟酌，以資平
  衡兼顧債務人及債權人雙方之利益。於債務人聲明願供擔保時
  ，亦然。非謂債務人以提起異議之訴為由且聲明願供擔保而聲
  請停止強制執行程序時，法院須一律予以准許（最高法院98年
  度台抗字第375號裁定參照）。
二本件聲請人主張略以：相對人許日旭以其對相對人坡心商業股
  份有限公司有債權為由，向鈞院聲請對門牌臺北市○○區○○
  街87號5 樓房屋（下稱系爭房屋）為強制執行（案列96年度執
  字第61840號）。惟伊業向鈞院提起第三人異議之訴（案列100
  年度訴字第3644號），雖該訴訟業經鈞院以民事訴訟法第 249
  條第1項第7款規定裁定駁回之，然依同法第249條第4項規定，
  前項裁定得為抗告，且抗告中應停止執行，而伊已於民國 100
  年1 月14日對該裁定提起抗告，爰聲請裁定停止前開強制執行
  事件中，關於系爭房屋之執行程序等語。
三經查：
  (一)本件聲請人對相對人所提第三人異議之訴（案列100 年度訴
    字第3644號），業經本院於100年9月28日以聲請人起訴違反
    一事不再理原則為由，裁定駁回聲請人之訴，有該裁定書在
    卷可稽，則聲請人提起之第三人異議之訴既因不合法而遭裁
    定駁回，本院認應無停止執行之必要。
  (二)又聲請人雖主張其業就前開本院駁回其訴之裁定提起抗告，
    依民事訴訟法第249條第4項規定，抗告中應停止執行云云。
    惟按原告之訴，依其所訴之事實，在法律上顯無理由者，法
    院得不經言詞辯論，逕以判決駁回之；前項情形，法院得處
    原告新臺幣（下同）6 萬元以下之罰鍰；前項裁定得為抗告
    ，抗告中應停止執行，民事訴訟法第249條第2、3、4項固分
    別定有明文。然前開法條之立法理由為：「邇來濫訴之情形
    相當嚴重，不但對被告造成勞力、時間、費用之浪費，並造
    成其精神上之痛苦，亦增加法院之負擔，浪費司法資源，為
    防免上述情形發生，有效遏止濫訴情事，有予以適當制裁之
    必要；另為保障受罰鍰裁定人之程序上權利，於第4 項明定
    對於第3 項處罰鍰之裁定得為抗告，於抗告中應停止執行」
    ，是民事訴訟法第249條第4項規定係指受罰鍰裁定人對於同
    條第3 項處罰鍰之裁定得為抗告，且抗告中應停止執行。而
    本件聲請人係對本院100 年度訴字第3644號駁回其第三人異
    議之訴之裁定提起抗告，核與前開法條之規範目的無涉，民
    事訴訟法第249條第4項之規定，於本件即無適用之餘地，是
    聲請人此部分主張，並非有理。
四綜上，本件聲請人停止執行之聲請於法無據，當予駁回，爰裁
  定如主文。
中    華    民    國   100    年    10    月    31    日
                  民事第七庭    法  官  陳婷玉
以上正本係照原本作成
如對本裁定抗告須於裁定送達後10日內向本院提出抗告狀，並繳
納抗告費新臺幣1,000元
中    華    民    國   100    年    10    月    31    日
                                書記官  吳鸝稻